Config:
  hfst:
    Gen: ../../../src/generator-gt-norm.hfst
    Morph: ../../../src/analyser-gt-norm.hfst
  xerox:
    Gen: ../../../src/generator-gt-norm.xfst
    Morph: ../../../src/analyser-gt-norm.xfst
    App: lookup

Tests:



# todo:
# Proofread the gold standard (below)
# Then: run analyser, then correct.


  Noun - jalg: # Noun (46) jalg 'eng /est /fin' - full paradigm
     jalg+N+Sg+Nom: jalg
     jalg+N+Sg+Gen: jala
     jalg+N+Sg+Par: jalga
     jalg+N+Sg+Ill: jalga
     jalg+N+Pl+Gen: jalgo
     jalg+N+Pl+Par: jalgo
     jalg+N+Pl+Ill: [jalgohe, jalgo]
     jalg+N+Pl+All: jalol√µ

